臺灣高等法院臺中分院民事判決　100年度上易字第101號　　　　　　　　　　　　　　　　　　　　　　　　　　　　　　　　　　　　　　　　
上　訴　人　陳○○即陳○○
                       　住台中市○○區○○路19巷100號
                         之1　　　　　　　　　　
被上訴人　　王○○       居台中市○○區○○路121巷16號
　　　　　　　　　　　　　　　　　　　　　　　　　　　　　　　　　　　　　　　　　　　　　　　　　　　　　　　　　　　　　　　　　　　　　　　　　　　
上列當事人間請求損害賠償事件，上訴人對於民國99年12月6日
臺灣臺中地方法院99年度重訴字第518號第一審判決提起上訴，
本院於100年4月12日言詞辯論終結，判決如下：
    主  文
上訴駁回。
第二審訴訟費用由上訴人負擔。
    事實及理由
一、上訴人主張：
  (一)被上訴人自民國98年10月30日凌晨起不斷以被上訴人的電話
    ，甚至別人的電話傳簡訊、來電騷擾、恐嚇，直至99年5月
    23日止。被上訴人更將恐嚇信件直接明目張膽地張貼在上訴
    人停放在平時就有很多人運動的公園旁之車子上，任何路過
    之人便可透過車窗窺視信件內容。被上訴人上開行為，業經
    臺灣臺中地方法院檢察署（下稱臺中地檢署）檢察官以99年
    度偵字第2169號起訴，並經原法院以99年度易字第2865號判
    處有期徒刑3月在案。
  (二)為此依侵權行為之規定，請求被上訴人給付新臺幣（下同）
    503,000元，分項如下：
   1.上訴人於精神科就診每次300元，共10次，計醫療費用3,00
     0元。
   2.精神損失賠償50萬元。
  (三)訴之聲明：(1)被上訴人應賠償上訴人503,000元，並自99年9
    月20日起至清償日止，按年利率5%計算之利息；(2)願供擔保
    ，請准宣告假執行（未繫屬本院者不贅述）。
二、被上訴人則以：上訴人說要作火供，作15次火供等，都是詐
    欺。被上訴人只是去張貼信函，上訴人本件請求看診費用、
    精神損失等均無理由。答辯聲明：(1)駁回上訴人之訴及假執
    行之聲請；(2)如受不利判決，願供擔保請准宣告免為假執行
    。
三、原審法院審酌兩造之主張及攻擊防禦方法之結果，判決被上
    訴人應給付上訴人160,000元，及自99年9月24日起至清償日
    止，按年息百分之5計算之利息，並得假執行；上訴人其餘
    之訴及假執行之聲請均駁回。並依被上訴人所陳，准以供擔
    保為條件之免為假執行宣告。上訴人不服，提起一部上訴，
    其聲明為：(一)原判決不利於上訴人部分廢棄；(二)上廢棄部分
    ，被上訴人應再給付上訴人343,000元，及自99年9月24日起
    至清償日止，按年息百分之5計算之利息（上訴人其餘請求
    之敗訴部分，已告確定）。被上訴人於本院答辯聲明：上訴
    駁回。
四、上訴人於本院補稱略以：被上訴人先前已書立切結保證，將
    錄製關於危害於上訴人安全之文件、照片刪除、銷毀，嗣後
    又變本加厲，恐嚇上訴人。上訴人不敢居住家中，不斷轉宿
    飯店，遠走他鄉躲藏，長期恐懼名譽及安全受侵害。診斷證
    明書已載明個案因明顯焦慮，畏懼不安…等語，上訴人確因
    長期恐懼所致；又內心所受之煎熬、精神上之痛苦宜賠償上
    訴人50萬元為當。                 
五、本院之判斷：
  (一)查被上訴人前因與上訴人間有情感、金錢糾葛，竟基於恐嚇
    危害安全之犯意，於98年11月11日23時許，至臺中市○○區
    ○○街上訴人使用之車牌號碼○○○○-○○號自小客車停
    放處，將載有「妳再不出來說清楚，我會登報毀掉妳的人生
    、毀掉人格、毀掉妳的尊嚴、曝光妳的裸身照片給認識妳的
    朋友看。……三天時間等妳決定，三天後沒有答案者，我就
    開始曝光妳的裸身照片給大家看」及上訴人裸身照片等致生
    危害於上訴人安全之文件，張貼於○○○○-○○號自小客
    車上，以此加害上訴人名譽之事恫嚇上訴人。被上訴人所犯
    恐嚇危害安全罪，經臺中地檢署檢察官以99年度偵字第2169
    號提起公訴，被上訴人於審判中自白認罪，而由原法院刑事
    庭以99年度易字第2865號判處有期徒刑3月確定等情，有原
    法院依職權所調取之該院99年度易字第2865刑事卷宗所附卷
    證資料可參，核屬實在。上訴人就妨害性自主等部分再聲請
    檢察官再議，亦經台灣高等法院台中分院檢察署以99年度上
    聲議字第1573等號駁回在案，有同署99年度上聲議字第1573
    號處分書附卷可查。
  (二)本件上訴人僅就原審請求醫療藥費3,000元及精神慰撫金34
    萬元之敗訴部分聲明不服，請求被上訴人再給付上訴人共34
    3,000元，茲應審酌者為上訴人請求醫療藥費3,000元與被上
    訴人上開恐嚇之侵權行為是否有因果關係？又原審核給之精
    神慰撫金16萬元是否適當？按民法第184條第1項前段規定，
    因故意或過失，不法侵害他人之權利者，負損害賠償責任。
    又不法侵害他人之身體、健康、名譽、自由、信用、隱私、
    貞操，或不法侵害其他人格法益而情節重大者，被害人雖非
    財產上之損害，亦得請求賠償相當之金額，同法第195條第1
    項亦有明文。本件被上訴人雖以前揭情詞置辯，惟查被上訴
    人對上訴人既有為上開恐嚇之不法犯行，而其不法行為與上
    訴人人格權之損害，亦有相當因果關係，則被上訴人自應對
    上訴人負非財產上之侵權行為損害賠償責任。爰審酌兩造所
    述之教育程度、身分地位、經濟狀況、所營事業、目前工作
    情況、卷附財產所得資料及被上訴人加害之過程等一切情狀
    ，認上訴人此部分所得請求之精神上慰撫金，應以16萬元為
    適當，逾此數額範圍之請求，尚非相當。至上訴人請求被上
    訴人賠償之醫療費用3,000元部分，查本件被上訴人於刑事
    程序所為認定之恐嚇時間為98年11月11日，而上訴人提出診
    斷證明書之就診時間為99年9月14日，有診斷證明書、醫療
    收據各1份在卷可證。上訴人就診時間距被上訴人所為恐嚇
    時間已逾10月有餘，上訴人又未能提出上開就診支出與被上
    訴人所為恐嚇行為間確有因果關係，是在無明確客觀之證據
    ，可資認定上訴人所患焦慮症狀，確係源於被上訴人上開犯
    行所致，且上訴人嗣再對被上訴人告訴恐嚇等罪嫌，亦經檢
    察官不起訴處分，有台中地檢署檢察官99年度偵字第20510
    號不起訴處分書附卷可稽。本院認上訴人所為因受被上訴人
    恐嚇致需就醫之主張，尚非有據。至上訴人於言詞辯論終結
    後提出擴張訴之聲明狀，與民事訴訟法第446條規定不合，
    本院無從審酌。
  (三)綜上所述，本件上訴人主張其尚受有醫療藥費3,000元及精
    神慰撫金34萬元之損失，為不足採，被上訴人抗辯尚屬可信
    。是則上訴人執此主張被上訴人應再給付上訴人343,000元
    本息云云，自屬無據。從而，上訴人本於侵權行為之法律關
    係，請求被上訴人再給付343,000元，及自99年9月24日起至
    清償日止，按年息百分之5計算之利息為無理由，不應准許
    。原審就此部分為上訴人敗訴之判決，及駁回其假執行之聲
    請，並無不合。上訴意旨指摘原判決不當，求予廢棄改判，
    為無理由，應予駁回。
六、本件事證已臻明確，兩造其餘之攻擊防禦方法，經審酌後認
    與判決基礎之事實及結果並無影響，爰不一一贅述，併此敘
    明。
七、據上論結，本件上訴為無理由，依民事訴訟法第449條第1項
    、第78條，判決如主文。
中    華    民    國   100    年    4     月    26    日
                民事第五庭    審判長法  官  李寶堂
                                    法  官  古金男                                          
                                    法  官  王重吉
以上正本係照原本作成。
不得上訴。
                                    書記官  林玉惠

中    華    民    國   100    年    4     月    26    日
                                                      Ａ